sv: Kod för typ av ansiktsmask: BD; EGOP; OPO; OPO-DW; RJOP; RJOP-DW; ROPO; ROPO-DW; Robot; Övrigt
de: Stilcode der Gesichtsmaske: BD; EGOP; OPO; OPO-DW; RJOP; RJOP-DW; ROPO; ROPO-DW; Robot; Sonstiges
cs: Kód stylu obličejové masky: BD; EGOP; OPO; OPO-DW; RJOP; RJOP-DW; ROPO; ROPO-DW; Robot; Jiné
ru: Код стиля лицевой маски: BD; EGOP; OPO; OPO-DW; RJOP; RJOP-DW; ROPO; ROPO-DW; Robot; Другое
vi: Mã kiểu khẩu trang: BD; EGOP; OPO; OPO-DW; RJOP; RJOP-DW; ROPO; ROPO-DW; Robot; Khác
sk-SK: Kód štýlu rúška na tvár: BD; EGOP; OPO; OPO-DW; RJOP; RJOP-DW; ROPO; ROPO-DW; Robot; Iný
pl: Kod stylu maski na twarz: BD; EGOP; OPO; OPO-DW; RJOP; RJOP-DW; ROPO; ROPO-DW; Robot; Inny
zh-CN: 口罩款式代码: BD; EGOP; OPO; OPO-DW; RJOP; RJOP-DW; ROPO; ROPO-DW; Robot; 其他
hr-HR: Kod stila maske za lice: BD; EGOP; OPO; OPO-DW; RJOP; RJOP-DW; ROPO; ROPO-DW; Robot; Ostalo
fr: Code de style du masque facial: BD; EGOP; OPO; OPO-DW; RJOP; RJOP-DW; ROPO; ROPO-DW; Robot; Autre
tr: Yüz maskesi stil kodu: BD; EGOP; OPO; OPO-DW; RJOP; RJOP-DW; ROPO; ROPO-DW; Robot; Diğer
ja: フェイスマスクのスタイルコード: BD; EGOP; OPO; OPO-DW; RJOP; RJOP-DW; ROPO; ROPO-DW; ロボット; その他
ko: 안면 보호대 스타일 코드: BD; EGOP; OPO; OPO-DW; RJOP; RJOP-DW; ROPO; ROPO-DW; 로봇; 기타
el: Κωδικός στυλ μάσκας προσώπου: BD; EGOP; OPO; OPO-DW; RJOP; RJOP-DW; ROPO; ROPO-DW; Robot; Άλλο
sl-SI: Koda sloga obrazne maske: BD; EGOP; OPO; OPO-DW; RJOP; RJOP-DW; ROPO; ROPO-DW; Robot; Drugo
it: codice stile mascherina: BD; EGOP; OPO; OPO-DW; RJOP; RJOP-DW; ROPO; ROPO-DW; Robot; Altro
ro-RO: Cod de stil pentru măști faciale: BD; EGOP; OPO; OPO-DW; RJOP; RJOP-DW; ROPO; ROPO-DW; Robot; Altele
zh-TW: 口罩款式代碼: BD; EGOP; OPO; OPO-DW; RJOP; RJOP-DW; ROPO; ROPO-DW; Robot; 其他
bg-BG: Код на стила на маската за лице: BD; EGOP; OPO; OPO-DW; RJOP; RJOP-DW; ROPO; ROPO-DW; Robot; Друго
hu: Arcmaszk stíluskód: BD; EGOP; OPO; OPO-DW; RJOP; RJOP-DW; ROPO; ROPO-DW; Robot; Egyéb
nb: Kode for stil av ansiktsmaske: BD; EGOP; OPO; OPO-DW; RJOP; RJOP-DW; ROPO; ROPO-DW; Robot; Annet
pt-BR: Código de estilo da máscara facial: BD; EGOP; OPO; OPO-DW; RJOP; RJOP-DW; ROPO; ROPO-DW; Robot; Outros
fi: Kasvomaskin tyylikoodi: BD; EGOP; OPO; OPO-DW; RJOP; RJOP-DW; ROPO; ROPO-DW; Robot; Muu
da: Kode for ansigtsmaske-stil: BD; EGOP; OPO; OPO-DW; RJOP; RJOP-DW; ROPO; ROPO-DW; Robot; Andet
th: รหัสรูปแบบหน้ากากผ้า: BD; EGOP; OPO; OPO-DW; RJOP; RJOP-DW; ROPO; ROPO-DW; Robot; อื่นๆ
pt-PT: código de estilo da máscara facial: BD; EGOP; OPO; OPO-DW; RJOP; RJOP-DW; ROPO; ROPO-DW; Robô; Outro
nl: Gezichtsmasker stijlcode: BD; EGOP; OPO; OPO-DW; RJOP; RJOP-DW; ROPO; ROPO-DW; Robot; Overig
en: Face mask style code: BD; EGOP; OPO; OPO-DW; RJOP; RJOP-DW; ROPO; ROPO-DW; Robot; Other
lt-LT: Veido kaukės tipo kodas: BD; EGOP; OPO; OPO-DW; RJOP; RJOP-DW; ROPO; ROPO-DW; Robot; Kitas
es: Código de estilo de mascarilla facial: BD; EGOP; OPO; OPO-DW; RJOP; RJOP-DW; ROPO; ROPO-DW; Robot; Otro